apertium-hin.hin.dix
	<pardef n="बता__vblex_tv">
      <e>       <p><l>ऊँगा</l><r><s n="vblex"/><s n="tv"/><s n="fut"/><s n="p1"/><s n="m"/><s n="sg"/></r></p></e>
      <e>       <p><l>येंगे</l><r><s n="vblex"/><s n="tv"/><s n="fut"/><s n="p1"/><s n="m"/><s n="pl"/></r></p></e>
      <e r="LR">       <p><l>एँगे</l><r><s n="vblex"/><s n="tv"/><s n="fut"/><s n="p1"/><s n="m"/><s n="pl"/></r></p></e>
      <e>       <p><l>ऊँगी</l><r><s n="vblex"/><s n="tv"/><s n="fut"/><s n="p1"/><s n="f"/><s n="sg"/></r></p></e>
      <e>       <p><l>येंगी</l><r><s n="vblex"/><s n="tv"/><s n="fut"/><s n="p1"/><s n="f"/><s n="pl"/></r></p></e>
      <e r="LR">       <p><l>एँगी</l><r><s n="vblex"/><s n="tv"/><s n="fut"/><s n="p1"/><s n="f"/><s n="pl"/></r></p></e>
      <e>       <p><l>येगा</l><r><s n="vblex"/><s n="tv"/><s n="fut"/><s n="p2"/><s n="m"/><s n="sg"/></r></p></e>
      <e r="LR">       <p><l>एगा</l><r><s n="vblex"/><s n="tv"/><s n="fut"/><s n="p2"/><s n="m"/><s n="sg"/></r></p></e>
      <e>       <p><l>येगा</l><r><s n="vblex"/><s n="tv"/><s n="fut"/><s n="p2"/><s n="m"/><s n="sg"/></r></p></e>
      <e>       <p><l>ओगे</l><r><s n="vblex"/><s n="tv"/><s n="fut"/><s n="p2"/><s n="m"/><s n="pl"/></r></p></e>
      <e>       <p><l>येगी</l><r><s n="vblex"/><s n="tv"/><s n="fut"/><s n="p2"/><s n="f"/><s n="sg"/></r></p></e>
      <e r="LR">       <p><l>एगी</l><r><s n="vblex"/><s n="tv"/><s n="fut"/><s n="p2"/><s n="f"/><s n="sg"/></r></p></e>
      <e>       <p><l>ओगी</l><r><s n="vblex"/><s n="tv"/><s n="fut"/><s n="p2"/><s n="f"/><s n="pl"/></r></p></e>
      <e>       <p><l>येगा</l><r><s n="vblex"/><s n="tv"/><s n="fut"/><s n="p3"/><s n="m"/><s n="sg"/></r></p></e>
      <e r="LR">       <p><l>एगा</l><r><s n="vblex"/><s n="tv"/><s n="fut"/><s n="p3"/><s n="m"/><s n="sg"/></r></p></e>
      <e>       <p><l>येंगे</l><r><s n="vblex"/><s n="tv"/><s n="fut"/><s n="p3"/><s n="m"/><s n="pl"/></r></p></e>
      <e r="LR">       <p><l>एँगे</l><r><s n="vblex"/><s n="tv"/><s n="fut"/><s n="p3"/><s n="m"/><s n="pl"/></r></p></e>
      <e>       <p><l>येगी</l><r><s n="vblex"/><s n="tv"/><s n="fut"/><s n="p3"/><s n="f"/><s n="sg"/></r></p></e>
      <e r="LR">       <p><l>एगी</l><r><s n="vblex"/><s n="tv"/><s n="fut"/><s n="p3"/><s n="f"/><s n="sg"/></r></p></e>
      <e>       <p><l>येंगी</l><r><s n="vblex"/><s n="tv"/><s n="fut"/><s n="p3"/><s n="f"/><s n="pl"/></r></p></e>
      <e r="LR">       <p><l>एँगी</l><r><s n="vblex"/><s n="tv"/><s n="fut"/><s n="p3"/><s n="f"/><s n="pl"/></r></p></e>
      <e>       <p><l>नेवाला</l><r><s n="vblex"/><s n="tv"/><s n="agnt"/><s n="m"/><s n="sg"/></r></p></e>
      <e>       <p><l>नेवाले</l><r><s n="vblex"/><s n="tv"/><s n="agnt"/><s n="m"/><s n="pl"/></r></p></e>
      <e>       <p><l>नेवाली</l><r><s n="vblex"/><s n="tv"/><s n="agnt"/><s n="f"/><s n="sg"/></r></p></e>
      <e>       <p><l>नेवाली</l><r><s n="vblex"/><s n="tv"/><s n="agnt"/><s n="f"/><s n="pl"/></r></p></e>
      <e>       <p><l>ना</l><r><s n="vblex"/><s n="tv"/><s n="inf"/><s n="nom"/><s n="m"/></r></p></e>
      <e>       <p><l>नी</l><r><s n="vblex"/><s n="tv"/><s n="inf"/><s n="nom"/><s n="f"/></r></p></e>
      <e>       <p><l>ने</l><r><s n="vblex"/><s n="tv"/><s n="inf"/><s n="obl"/></r></p></e>
      <e>       <p><l>ऊँ</l><r><s n="vblex"/><s n="tv"/><s n="prs"/><s n="p1"/><s n="sg"/></r></p></e>
      <e r="LR">       <p><l>यें</l><r><s n="vblex"/><s n="tv"/><s n="prs"/><s n="p1"/><s n="pl"/></r></p></e>
      <e>       <p><l>एँ</l><r><s n="vblex"/><s n="tv"/><s n="prs"/><s n="p1"/><s n="pl"/></r></p></e>
      <e r="LR">       <p><l>ये</l><r><s n="vblex"/><s n="tv"/><s n="prs"/><s n="p2"/><s n="sg"/></r></p></e>
      <e>       <p><l>ए</l><r><s n="vblex"/><s n="tv"/><s n="prs"/><s n="p2"/><s n="sg"/></r></p></e>
      <e>       <p><l>ओ</l><r><s n="vblex"/><s n="tv"/><s n="prs"/><s n="p2"/><s n="pl"/></r></p></e>
      <e r="LR">       <p><l>ये</l><r><s n="vblex"/><s n="tv"/><s n="prs"/><s n="p3"/><s n="sg"/></r></p></e>
      <e>       <p><l>ए</l><r><s n="vblex"/><s n="tv"/><s n="prs"/><s n="p3"/><s n="sg"/></r></p></e>
      <e r="LR">       <p><l>यें</l><r><s n="vblex"/><s n="tv"/><s n="prs"/><s n="p3"/><s n="pl"/></r></p></e>
      <e>       <p><l>एँ</l><r><s n="vblex"/><s n="tv"/><s n="prs"/><s n="p3"/><s n="pl"/></r></p></e>
      <e r="LR">       <p><l>इये</l><r><s n="vblex"/><s n="tv"/><s n="imp"/><s n="p2"/><s n="frm"/><s n="pl"/></r></p></e>
      <e>       <p><l>इए</l><r><s n="vblex"/><s n="tv"/><s n="imp"/><s n="p2"/><s n="frm"/><s n="pl"/></r></p></e>
      <e>       <p><l></l><r><s n="vblex"/><s n="tv"/><s n="stem"/></r></p></e>
      <e>       <p><l></l><r><s n="vblex"/><s n="tv"/><s n="imp"/><s n="p2"/><s n="pl"/></r></p></e>
      <e>       <p><l>ता</l><r><s n="vblex"/><s n="tv"/><s n="impf"/><s n="m"/><s n="sg"/></r></p></e>
      <e>       <p><l>ते</l><r><s n="vblex"/><s n="tv"/><s n="impf"/><s n="m"/><s n="pl"/></r></p></e>
      <e>       <p><l>ती</l><r><s n="vblex"/><s n="tv"/><s n="impf"/><s n="f"/><s n="sg"/></r></p></e>
      <e>       <p><l>तीं</l><r><s n="vblex"/><s n="tv"/><s n="impf"/><s n="f"/><s n="pl"/></r></p></e>
      <e>       <p><l>कर</l><r><s n="vblex"/><s n="tv"/><s n="gna"/></r></p></e>
      <e r="LR">       <p><l>के</l><r><s n="vblex"/><s n="tv"/><s n="gna"/></r></p></e>
      <e>       <p><l>या</l><r><s n="vblex"/><s n="tv"/><s n="perf"/><s n="m"/><s n="sg"/></r></p></e>
      <e r="LR">       <p><l>ये</l><r><s n="vblex"/><s n="tv"/><s n="perf"/><s n="m"/><s n="pl"/></r></p></e>
      <e>       <p><l>ए</l><r><s n="vblex"/><s n="tv"/><s n="perf"/><s n="m"/><s n="pl"/></r></p></e>
      <e r="LR">       <p><l>यी</l><r><s n="vblex"/><s n="tv"/><s n="perf"/><s n="f"/><s n="sg"/></r></p></e>
      <e>       <p><l>ई</l><r><s n="vblex"/><s n="tv"/><s n="perf"/><s n="f"/><s n="sg"/></r></p></e>
      <e r="LR">       <p><l>यीं</l><r><s n="vblex"/><s n="tv"/><s n="perf"/><s n="f"/><s n="pl"/></r></p></e>
      <e>       <p><l>ईं</l><r><s n="vblex"/><s n="tv"/><s n="perf"/><s n="f"/><s n="pl"/></r></p></e>
	</pardef>

	<e lm="सुखा"><i>सुखा</i><par n="बता__vblex_tv"/></e>
	<e lm="पहुँचा"><i>पहुँचा</i><par n="बता__vblex_tv"/></e>
	<e lm="चमका"><i>चमका</i><par n="बता__vblex_tv"/></e>
	<e lm="रिझा"><i>रिझा</i><par n="बता__vblex_tv"/></e>
	<e lm="निकालना"><i>निकालना</i><par n="बता__vblex_tv"/></e>
	<e lm="मँडरा"><i>मँडरा</i><par n="बता__vblex_tv"/></e>
	<e lm="घबड़ा"><i>घबड़ा</i><par n="बता__vblex_tv"/></e>
	<e lm="बता"><i>बता</i><par n="बता__vblex_tv"/></e>
	<e lm="चबा"><i>चबा</i><par n="बता__vblex_tv"/></e>
	<e lm="पका"><i>पका</i><par n="बता__vblex_tv"/></e>
	<e lm="हथिया"><i>हथिया</i><par n="बता__vblex_tv"/></e>
	<e lm="बना"><i>बना</i><par n="बता__vblex_tv"/></e>
	<e lm="सजा"><i>सजा</i><par n="बता__vblex_tv"/></e>
	<e lm="भड़का"><i>भड़का</i><par n="बता__vblex_tv"/></e>
	<e lm="घटा"><i>घटा</i><par n="बता__vblex_tv"/></e>
	<e lm="नीचा दिखा"><i>नीचा<b/>दिखा</i><par n="बता__vblex_tv"/></e>
	<e lm="ख़तरा उठा"><i>ख़तरा<b/>उठा</i><par n="बता__vblex_tv"/></e>
	<e lm="आँका जा"><i>आँका<b/>जा</i><par n="बता__vblex_tv"/></e>
	<e lm="प्रातिबंद लगा"><i>प्रातिबंद<b/>लगा</i><par n="बता__vblex_tv"/></e>
	<e lm="घंटा लगा"><i>घंटा<b/>लगा</i><par n="बता__vblex_tv"/></e>
	<e lm="उत्तरदायी ठहरा"><i>उत्तरदायी<b/>ठहरा</i><par n="बता__vblex_tv"/></e>
	<e lm="नील लगा"><i>नील<b/>लगा</i><par n="बता__vblex_tv"/></e>
	<e lm="पता लगा"><i>पता<b/>लगा</i><par n="बता__vblex_tv"/></e>
	<e lm="चला जा"><i>चला<b/>जा</i><par n="बता__vblex_tv"/></e>
	<e lm="मक्खन लगा"><i>मक्खन<b/>लगा</i><par n="बता__vblex_tv"/></e>
	<e lm="ढाढस बँधा"><i>ढाढस<b/>बँधा</i><par n="बता__vblex_tv"/></e>
	<e lm="हास्यास्पद बना"><i>हास्यास्पद<b/>बना</i><par n="बता__vblex_tv"/></e>
	<e lm="आगे बढा"><i>आगे<b/>बढा</i><par n="बता__vblex_tv"/></e>
	<e lm="सीमेंट लगा"><i>सीमेंट<b/>लगा</i><par n="बता__vblex_tv"/></e>
	<e lm="पहुं़चाया जा"><i>पहुं़चाया<b/>जा</i><par n="बता__vblex_tv"/></e>
	<e lm="चक्कर लगा"><i>चक्कर<b/>लगा</i><par n="बता__vblex_tv"/></e>
	<e lm="समय मिला"><i>समय<b/>मिला</i><par n="बता__vblex_tv"/></e>
	<e lm="रोक लगा"><i>रोक<b/>लगा</i><par n="बता__vblex_tv"/></e>
	<e lm="व्यावसायिक बना"><i>व्यावसायिक<b/>बना</i><par n="बता__vblex_tv"/></e>
	<e lm="मजबूत बना"><i>मजबूत<b/>बना</i><par n="बता__vblex_tv"/></e>
	<e lm="प्रतिलिपि बना"><i>प्रतिलिपि<b/>बना</i><par n="बता__vblex_tv"/></e>
	<e lm="हल्ला मचा"><i>हल्ला<b/>मचा</i><par n="बता__vblex_tv"/></e>
	<e lm="घूँघराले बना"><i>घूँघराले<b/>बना</i><par n="बता__vblex_tv"/></e>
	<e lm="जल्दी जा"><i>जल्दी<b/>जा</i><par n="बता__vblex_tv"/></e>
	<e lm="नक्शा बना"><i>नक्शा<b/>बना</i><par n="बता__vblex_tv"/></e>
	<e lm="योजना बना"><i>योजना<b/>बना</i><par n="बता__vblex_tv"/></e>
	<e lm="डुबकी लगा"><i>डुबकी<b/>लगा</i><par n="बता__vblex_tv"/></e>
	<e lm="मेल खा"><i>मेल<b/>खा</i><par n="बता__vblex_tv"/></e>
	<e lm="ढोल बजा"><i>ढोल<b/>बजा</i><par n="बता__vblex_tv"/></e>
	<e lm="चक्कर खा"><i>चक्कर<b/>खा</i><par n="बता__vblex_tv"/></e>
	<e lm="सक्षम बना"><i>सक्षम<b/>बना</i><par n="बता__vblex_tv"/></e>
	<e lm="बढ़ जा"><i>बढ़<b/>जा</i><par n="बता__vblex_tv"/></e>
	<e lm="टाल जा"><i>टाल<b/>जा</i><par n="बता__vblex_tv"/></e>
	<e lm="सरल बना"><i>सरल<b/>बना</i><par n="बता__vblex_tv"/></e>
	<e lm="अनुमान लगा"><i>अनुमान<b/>लगा</i><par n="बता__vblex_tv"/></e>
	<e lm="आग लगा"><i>आग<b/>लगा</i><par n="बता__vblex_tv"/></e>
	<e lm="आग लगा"><i>आग<b/>लगा</i><par n="बता__vblex_tv"/></e>
	<e lm="भूल जा"><i>भूल<b/>जा</i><par n="बता__vblex_tv"/></e>
	<e lm="आगे बढा"><i>आगे<b/>बढा</i><par n="बता__vblex_tv"/></e>
	<e lm="ढह जा"><i>ढह<b/>जा</i><par n="बता__vblex_tv"/></e>
	<e lm="कलम लगा"><i>कलम<b/>लगा</i><par n="बता__vblex_tv"/></e>
	<e lm="अंदाजा लगा"><i>अंदाजा<b/>लगा</i><par n="बता__vblex_tv"/></e>
	<e lm="फेरी लगा"><i>फेरी<b/>लगा</i><par n="बता__vblex_tv"/></e>
	<e lm="नुकसान पहुँचा"><i>नुकसान<b/>पहुँचा</i><par n="बता__vblex_tv"/></e>
	<e lm="उत्कृष्ट बना"><i>उत्कृष्ट<b/>बना</i><par n="बता__vblex_tv"/></e>
	<e lm="निशान लगा"><i>निशान<b/>लगा</i><par n="बता__vblex_tv"/></e>
	<e lm="गुस्सा दिला"><i>गुस्सा<b/>दिला</i><par n="बता__vblex_tv"/></e>
	<e lm="छलाँग लगवा"><i>छलाँग<b/>लगवा</i><par n="बता__vblex_tv"/></e>
	<e lm="झाग उठा"><i>झाग<b/>उठा</i><par n="बता__vblex_tv"/></e>
	<e lm="परेशानी बढा"><i>परेशानी<b/>बढा</i><par n="बता__vblex_tv"/></e>
	<e lm="विशेषता बतला"><i>विशेषता<b/>बतला</i><par n="बता__vblex_tv"/></e>
	<e lm="गले लगा"><i>गले<b/>लगा</i><par n="बता__vblex_tv"/></e>
	<e lm="घोंसला बना"><i>घोंसला<b/>बना</i><par n="बता__vblex_tv"/></e>
	<e lm="कष्ट पहुँचा"><i>कष्ट<b/>पहुँचा</i><par n="बता__vblex_tv"/></e>
	<e lm="टाल जा"><i>टाल<b/>जा</i><par n="बता__vblex_tv"/></e>
	<e lm="अचार बना"><i>अचार<b/>बना</i><par n="बता__vblex_tv"/></e>
	<e lm="आसान बना"><i>आसान<b/>बना</i><par n="बता__vblex_tv"/></e>
	<e lm="पण्योपयोगी बना"><i>पण्योपयोगी<b/>बना</i><par n="बता__vblex_tv"/></e>
	<e lm="शतीर लगा"><i>शतीर<b/>लगा</i><par n="बता__vblex_tv"/></e>
	<e lm="पता लगा"><i>पता<b/>लगा</i><par n="बता__vblex_tv"/></e>
	<e lm="रिपोर्ट लिखा"><i>रिपोर्ट<b/>लिखा</i><par n="बता__vblex_tv"/></e>
	<e lm="बलात्-खोज ला"><i>बलात्-खोज<b/>ला</i><par n="बता__vblex_tv"/></e>
	<e lm="हाथ मिला"><i>हाथ<b/>मिला</i><par n="बता__vblex_tv"/></e>
	<e lm="दिखाई जा"><i>दिखाई<b/>जा</i><par n="बता__vblex_tv"/></e>
	<e lm="निकल जा"><i>निकल<b/>जा</i><par n="बता__vblex_tv"/></e>
	<e lm="रूक जा"><i>रूक<b/>जा</i><par n="बता__vblex_tv"/></e>
	<e lm="रास्ता बना"><i>रास्ता<b/>बना</i><par n="बता__vblex_tv"/></e>
	<e lm="अनूकुल बैठा"><i>अनूकुल<b/>बैठा</i><par n="बता__vblex_tv"/></e>
	<e lm="तार लगा"><i>तार<b/>लगा</i><par n="बता__vblex_tv"/></e>
	<e lm="भार उठा"><i>भार<b/>उठा</i><par n="बता__vblex_tv"/></e>
	<e lm="तिरछा जा"><i>तिरछा<b/>जा</i><par n="बता__vblex_tv"/></e>
	<e lm="इलाज करा"><i>इलाज<b/>करा</i><par n="बता__vblex_tv"/></e>
	<e lm="त्रिभुजाकार बना"><i>त्रिभुजाकार<b/>बना</i><par n="बता__vblex_tv"/></e>
	<e lm="पोछा लगा"><i>पोछा<b/>लगा</i><par n="बता__vblex_tv"/></e>
	<e lm="भगदड़ मचवा"><i>भगदड़<b/>मचवा</i><par n="बता__vblex_tv"/></e>
	<e lm="दूध पिला"><i>दूध<b/>पिला</i><par n="बता__vblex_tv"/></e>
	<e lm="चेन लगा"><i>चेन<b/>लगा</i><par n="बता__vblex_tv"/></e>
